---
title: "<span style='color:#305f72'><center><br>Epífitas al servicio de la ciudad</center>"
subtitle: 'Componente Ciencia y Tecnología - Silvicultura SIF'
author: "<center><a href='mailto:judith.carmona@udea.edu.co'>Maria Judith Carmona. Investigadora – Fundación Jardín Botánico de Medellín.</a></center>"
date: "<center>Date: 04/07/2023 - 15/12/2023 </center>"
output: html_document
---

# Librerías

```{r, echo = TRUE, eval = TRUE, warning = FALSE, message = FALSE}
library(tidyverse) 
library(ggplot2) 
library(readr)
```

# 5. Biomonitores

## 5.0 Data

Importación de base de datos

```{r}
biom <- read.csv2('data/biom.csv', header=T)
biom <- biom %>% mutate(X.normal = as.numeric(X.normal))
biom <- biom %>% 
  mutate(Contaminación = recode(Contaminación,
                                "Alta" = "High",
                                "Media" = "Medium"),
         Estrato.código = recode(Estrato.código,
                                "E1" = "Z1",
                                "E2" = "Z2",
                                "E3" = "Z3",
                                "E4" = "Z4"),
         Especie.código = recode(Especie.código,
                                 "Ti" = "T. recurvata",
                                 "Pl" = "P. macrocarpa",
                                 "Rh" = "R. baccifera",
                                 "Br" = "Bryophytes",
                                 "Li" = "Lichens",
                                 "Ho" = "Host tree leaves"))

posicion_sitio <- c("Copacabana", 
                    "San Cristobal",
                    "UVA El tesoro",
                    "Pedro Justo Berrío",
                    "Poblado",
                    "CarlosE")
posicion_contam <- c("Control",
                     "Medium",
                     "High")
posicion_especies <- c ("T. recurvata",
                        "P. macrocarpa",
                        "R. baccifera",
                        "Bryophytes",
                        "Lichens",
                        "Host tree leaves")
posicion_estratos<- c ("Z1",
                       "Z2",
                       "Z3",
                       "Z4")
```

### 5.0.1 Validar muestreo

```{r}
result_table <- biom %>%
  group_by(Sitio.de.colecta, Especie.código, Estrato.código) %>%
  summarise(sample_count = n()) %>%
  spread(Estrato.código, sample_count, fill = 0) %>%
  ungroup()
view(result_table)
```

## 5.1.0 Diferencia de la susceptibilidad entre briofitos

```{r}
biomB <- biom %>%
  filter(Especie.epifita %in% c("Kymatocalyx dominicensis", "Fabronia ciliaris")) %>% 
  mutate(sus = as.numeric(X.normal))
anova.briofitos = aov(X.normal ~ Sitio.de.colecta, data = biomB)
summary(anova.briofitos) # valor p (significancia)
```

## 5.1.1 Diferencia de la susceptibilidad entre sitios

```{r}
tapply(biom$X.normal, biom$Sitio.de.colecta, summary)

a <- ggplot(biom, aes(x = X.normal, 
                      y = factor(Sitio.de.colecta, levels = posicion_sitio))) + 
  geom_boxplot(aes(color = factor(Sitio.de.colecta, levels = posicion_sitio)),
               fill = NA,  
               outlier.shape = NA) +  
  geom_jitter(aes(color = factor(Sitio.de.colecta, levels = posicion_sitio)),
              width = 0, height = 0.2, size = 1.5, alpha = 0.6) +  
  labs(x = expression(chi ~ (m^3 * kg^-1)),
       y = "Site") + 
  coord_flip() + 
  scale_color_manual(values = c("Copacabana" = "blue", 
                                "San Cristobal" = "blue",
                                "Pedro Justo Berrío" = "darkorange",
                                "UVA El tesoro" = "darkorange",
                                "Poblado" = "red",
                                "CarlosE" = "red"),
                     name = "Site") +
  theme_light()

ggsave("plots/biomo_susxsitio.jpg", a, width = 12, height = 5, dpi = 300)

anova.sitio = aov(X.normal ~ Sitio.de.colecta, data = biom)
summary(anova.sitio) # valor p (significancia)

tukey_sitio <- TukeyHSD(anova.sitio)
print(tukey_sitio) # diferencias significativas entre pares de sitios
```

## 5.1.2 Aleatorizar selección de muestras para análisis químico

```{r}
set.seed(123) # Set the seed for reproducibility

random_samples <- biom %>%
   mutate(Especie.epifita = ifelse(Especie.epifita %in% 
                                     c("Kymatocalyx dominicensis", 
                                       "Fabronia ciliaris"), "briofito", 
                                   Especie.epifita)) %>%
  filter(Especie.epifita %in% c("Rhipsalis baccifera",      
                                "Pleopeltis macrocarpa",    
                                "Tillandsia recurvata",    
                                "Flavoparmelia carperata", 
                                "briofito")) %>%
  group_by(Contaminación, Estrato.código, Especie.epifita) %>%
  sample_n(1)  # Change 1 to the desired number of random IDs per group

write.csv(random_samples, file = "databases/biom_samples.csv")
```

## 5.2 Propiedades magnéticas

```{r}
summary_stats <- biom %>%
  summarise(
    min_value = min(X.normal),
    max_value = max(X.normal),
    mean_value = mean(X.normal),
    median_value = median(X.normal),
    sd_value = sd(X.normal),
    error_min = sd(X.normal) / sqrt(length(X.normal)),  # Error estándar para el mínimo
    error_max = sd(X.normal) / sqrt(length(X.normal))   # Error estándar para el máximo
  )

# boxplot
ggplot(biom, aes(x = X.normal)) + 
    geom_density() +
  labs(x = "Susceptibilidad magnética") + 
  theme_light()
```

### 5.2.1 Susceptibilidad entre niveles de contaminación

```{r}
# Ver resumen por nivel de contaminación
tapply(biom$X.normal, biom$Contaminación, summary)

# Crear boxplot con puntos y formato adecuado
a <- ggplot(biom, aes(x = factor(Contaminación, levels = posicion_contam), 
                      y = X.normal, 
                      fill = factor(Contaminación, levels = posicion_contam), 
                      color = factor(Contaminación, levels = posicion_contam))) + 
  geom_boxplot(aes(color = factor(Contaminación, levels = posicion_contam)),
               alpha = 0) +  # Transparente
  geom_jitter(width = 0.2, alpha = 0.5, size = 1.0) +  # Agrega los puntos
  labs(x = "Pollution levels", y = expression(chi~"(m"^3*~kg^-1*")")) + 
  scale_fill_manual(values = c("Control" = "blue", 
                               "Medium" = "darkorange",
                               "High" = "red"),
                    name = "Pollution") + 
  scale_color_manual(values = c("Control" = "blue", 
                                "Medium" = "darkorange",
                                "High" = "red"),
                     name = "Pollution") +
  theme(legend.position = "none") +
  theme_light()

# Guardar gráfico
ggsave("plots/biomo_susxcontam.jpg", a, width = 6, height = 6, dpi = 300)

# ANOVA por nivel de contaminación
anova.contam <- aov(X.normal ~ Contaminación, data = biom)
summary(anova.contam)

# Comparación post-hoc entre niveles
tukey_contam <- TukeyHSD(anova.contam)
print(tukey_contam)
```

### 5.2.2 Susceptibilidad entre especies

```{r}
tapply(biom$X.normal, biom$Especie.código, summary)

nombres_especies <- posicion_especies

etiquetas_x <- lapply(seq_along(nombres_especies), function(i) {
  if (i <= 3) {
    bquote(italic(.(nombres_especies[i])))
  } else {
    nombres_especies[i]
  }
})

b <- ggplot(biom, aes(x = factor(Especie.código, levels = posicion_especies), 
                 y = X.normal)) + 
  geom_boxplot(color = "black", fill = "white") + 
  geom_jitter(width = 0.2, alpha = 0.5, size = 1.0, color = "black") +
  labs(x = "Species", 
       y = expression(chi~"(m"^3*~kg^-1*")")) +
  theme_light() +
  theme(legend.position = "none") +
  scale_x_discrete(labels = etiquetas_x)

# Guardar gráfico
ggsave("plots/biomo_susxspecie.jpg", b, width = 6, height = 6, dpi = 300)

anova.especies = aov(X.normal ~ Especie.código, data = biom)
summary(anova.especies) # valor p (significancia)

tukey_especies <- TukeyHSD(anova.especies)
print(tukey_especies) # diferencias significativas entre pares de niveles de especies
```

### 5.2.3 Susceptibilidad entre especies x estratos

ANOVA

```{r}
resultados_texto <- list()
especies <- unique(biom$Especie.código)

for (esp in especies) {
  biom_esp <- biom %>% 
    filter(Especie.código == esp)
  
  # Omitir si hay menos de 2 estratos
  if (length(unique(biom_esp$Estrato.código)) < 2) {
    next
  }
  
  # ANOVA
  anova <- aov(X.normal ~ Estrato.código, data = biom_esp)
  anova_summary <- summary(anova)
  p_valor <- anova_summary[[1]][["Pr(>F)"]][1]
  F_valor <- anova_summary[[1]][["F value"]][1]
  gl1 <- anova_summary[[1]][["Df"]][1]
  gl2 <- anova_summary[[1]][["Df"]][2]

  texto_base <- paste0("For *", esp, "*, a one-way ANOVA revealed ")
  
  if (p_valor < 0.05) {
    texto_base <- paste0(
      texto_base,
      "significant differences in χ values among strata (ANOVA, F₍", gl1, ",", gl2, "₎ = ",
      round(F_valor, 2), ", p = ", format.pval(p_valor, digits = 3), "). "
    )
    
    # Tukey
    tukey <- TukeyHSD(anova)
    comparaciones <- tukey$Estrato.código
    sigs <- comparaciones[comparaciones[, "p adj"] < 0.05, ]
    
    if (nrow(sigs) > 0) {
      pares <- rownames(sigs)
      texto_comparaciones <- paste(pares, collapse = "; ")
      texto_base <- paste0(texto_base, 
        "Post-hoc Tukey tests showed significant differences between the following strata: ",
        texto_comparaciones, ". "
      )
    } else {
      texto_base <- paste0(texto_base, 
        "However, post-hoc Tukey tests did not detect consistent differences between all pairs. "
      )
    }
  } else {
    texto_base <- paste0(
      texto_base,
      "no significant differences among strata (ANOVA, F₍", gl1, ",", gl2, "₎ = ",
      round(F_valor, 2), ", p = ", format.pval(p_valor, digits = 3), "). "
    )
  }
  
  # Medianas por estrato
  resumen_medianas <- biom_esp %>%
    group_by(Estrato.código) %>%
    summarise(mediana = median(X.normal, na.rm = TRUE)) %>%
    mutate(label = paste0(Estrato.código, ": ", signif(mediana, 3), " m³ kg⁻¹"))

  texto_medianas <- paste("Median χ values by stratum were:", 
                          paste(resumen_medianas$label, collapse = "; "), ".")

  resultados_texto[[esp]] <- paste0(texto_base, texto_medianas)
}

# Mostrar todos los textos
for (esp in names(resultados_texto)) {
  cat("\n\n", resultados_texto[[esp]], "\n")
}
```

Plot

```{r}
library(cowplot)

# Especies en orden deseado
especies_deseadas <- c("T. recurvata", "P. macrocarpa", "R. baccifera", "Bryophytes", "Lichens")

# Lista para guardar los gráficos
graficos_especies <- list()

# Crear gráfico por especie
for (i in seq_along(especies_deseadas)) {
  esp <- especies_deseadas[i]
  
  biom_esp <- biom %>% 
    filter(Especie.código == esp)
  
  # Omitir si hay menos de 2 estratos
  if (length(unique(biom_esp$Estrato.código)) < 2) {
    next
  }

  # Título: itálica para los primeros 3
  titulo <- if (i <= 3) {
    bquote(italic(.(esp)))
  } else {
    esp
  }

  g <- ggplot(biom_esp, aes(x = factor(Estrato.código, levels = posicion_estratos), 
                            y = X.normal)) +
    geom_boxplot(fill = NA, color = "black", outlier.shape = NA) +
    geom_jitter(width = 0.2, alpha = 0.5, size = 1.0, color = "black") +
    labs(x = "Zone", y = expression(chi~"(m"^3*~kg^-1*")")) +
    ggtitle(titulo) +
    theme_light() +
    theme(
      legend.position = "none",
      plot.title = element_text(hjust = 0.5, size = 12),
      axis.title = element_text(size = 9),
      axis.text = element_text(size = 8)
    )

  graficos_especies[[esp]] <- g
}

# Asegurar que estén en el orden correcto y existan
graficos_ordenados <- graficos_especies[especies_deseadas]
graficos_ordenados <- graficos_ordenados[!sapply(graficos_ordenados, is.null)]

# Composición final: 3 arriba y 2 abajo
fila1 <- plot_grid(plotlist = graficos_ordenados[1:3], nrow = 1, labels = c("A", "B", "C"))
fila2 <- plot_grid(plotlist = graficos_ordenados[4:5], nrow = 1, labels = c("D", "E"))

composicion <- plot_grid(fila1, fila2, ncol = 1, rel_heights = c(1, 1))

# Guardar gráfico final
ggsave("plots/composicion_estratos_especies_v2.jpg", 
       composicion, width = 12, height = 8, dpi = 300)

# Mostrar en pantalla
print(composicion)
```

### 5.2.4 Susceptibilidad entre especies x niveles de contaminación

ANOVA

```{r}
resultados_texto <- list()
especies <- unique(biom$Especie.código)

for (esp in especies) {
  biom_esp <- biom %>% 
    filter(Especie.código == esp)
  
  # Omitir si hay menos de 2 niveles de contaminación
  if (length(unique(biom_esp$Contaminación)) < 2) {
    next
  }
  
  # ANOVA
  anova <- aov(X.normal ~ Contaminación, data = biom_esp)
  anova_summary <- summary(anova)
  p_valor <- anova_summary[[1]][["Pr(>F)"]][1]
  F_valor <- anova_summary[[1]][["F value"]][1]
  gl1 <- anova_summary[[1]][["Df"]][1]
  gl2 <- anova_summary[[1]][["Df"]][2]

  texto_base <- paste0("For *", esp, "*, a one-way ANOVA revealed ")
  
  if (p_valor < 0.05) {
    texto_base <- paste0(
      texto_base,
      "significant differences in χ values among pollution levels (ANOVA, F₍", gl1, ",", gl2, "₎ = ",
      round(F_valor, 2), ", p = ", format.pval(p_valor, digits = 3), "). "
    )
    
tukey <- tryCatch(TukeyHSD(anova), error = function(e) NULL)

if (!is.null(tukey) && "Contaminación" %in% names(tukey)) {
  comparaciones <- tukey$Contaminación
  sigs <- comparaciones[comparaciones[, "p adj"] < 0.05, , drop = FALSE]

  if (nrow(sigs) > 0) {
    pares <- rownames(sigs)
    texto_comparaciones <- paste(pares, collapse = "; ")
    texto_base <- paste0(texto_base, 
      "Post-hoc Tukey tests showed significant differences between the following pollution levels: ",
      texto_comparaciones, ". "
    )
  } else {
    texto_base <- paste0(texto_base, 
      "However, post-hoc Tukey tests did not detect consistent differences between all pairs. "
    )
  }
} else {
  texto_base <- paste0(texto_base,
    "However, post-hoc Tukey test could not be performed due to insufficient group sizes."
  )
}
    
    if (nrow(sigs) > 0) {
      pares <- rownames(sigs)
      texto_comparaciones <- paste(pares, collapse = "; ")
      texto_base <- paste0(texto_base, 
        "Post-hoc Tukey tests showed significant differences between the following pollution levels: ",
        texto_comparaciones, ". "
      )
    } else {
      texto_base <- paste0(texto_base, 
        "However, post-hoc Tukey tests did not detect consistent differences between all pairs. "
      )
    }
  } else {
    texto_base <- paste0(
      texto_base,
      "no significant differences among pollution levels (ANOVA, F₍", gl1, ",", gl2, "₎ = ",
      round(F_valor, 2), ", p = ", format.pval(p_valor, digits = 3), "). "
    )
  }
  
  # Medianas por nivel de contaminación
  resumen_medianas <- biom_esp %>%
    group_by(Contaminación) %>%
    summarise(mediana = median(X.normal, na.rm = TRUE)) %>%
    mutate(label = paste0(Contaminación, ": ", signif(mediana, 3), " m³ kg⁻¹"))

  texto_medianas <- paste("Median χ values by pollution level were:", 
                          paste(resumen_medianas$label, collapse = "; "), ".")

  resultados_texto[[esp]] <- paste0(texto_base, texto_medianas)
}

# Mostrar los textos
for (esp in names(resultados_texto)) {
  cat("\n\n", resultados_texto[[esp]], "\n")
}
```

Plot

```{r}
# Orden deseado + nueva especie
especies_deseadas <- c("T. recurvata", "P. macrocarpa", "R. baccifera", "Bryophytes", "Lichens", "Host tree leaves")

# Lista para guardar los gráficos
graficos_especies <- list()

# Niveles y colores deseados
niveles_contaminacion <- c("Control", "Medium", "High")
colores_contaminacion <- c("Control" = "blue", "Medium" = "darkorange", "High" = "red")

# Crear gráfico por especie
for (i in seq_along(especies_deseadas)) {
  esp <- especies_deseadas[i]
  
  biom_esp <- biom %>% 
    filter(Especie.código == esp)
  
  if (length(unique(biom_esp$Contaminación)) < 2) {
    next
  }

  titulo <- if (i <= 3) {
    bquote(italic(.(esp)))
  } else {
    esp
  }

  g <- ggplot(biom_esp, aes(x = factor(Contaminación, levels = niveles_contaminacion), 
                            y = X.normal, color = Contaminación)) +
    geom_boxplot(fill = NA, outlier.shape = NA) +
    geom_jitter(width = 0.2, alpha = 0.6, size = 1.2) +
    scale_color_manual(values = colores_contaminacion, name = "Pollution levels") +
    labs(x = "Pollution level", y = expression(chi~"(m"^3*~kg^-1*")")) +
    ggtitle(titulo) +
    theme_light() +
    theme(
      plot.title = element_text(hjust = 0.5, size = 12),
      axis.title = element_text(size = 9),
      axis.text = element_text(size = 8),
      legend.position = "none"
    )

  graficos_especies[[esp]] <- g
}

# Ordenar y quitar NULL
graficos_ordenados <- graficos_especies[especies_deseadas]
graficos_ordenados <- graficos_ordenados[!sapply(graficos_ordenados, is.null)]

# Composición: 3 arriba, 3 abajo
fila1 <- plot_grid(plotlist = graficos_ordenados[1:3], nrow = 1, labels = c("A", "B", "C"))
fila2 <- plot_grid(plotlist = graficos_ordenados[4:6], nrow = 1, labels = c("D", "E", "F"))

composicion <- plot_grid(fila1, fila2, ncol = 1, rel_heights = c(1, 1))

# Guardar gráfico
ggsave("plots/composicion_contaminacion_especies.jpg", 
       composicion, width = 12, height = 8, dpi = 300)

# Mostrar
print(composicion)
```

## 5.6 Metales entre niveles de contaminación

## 5.5 Susceptibilidad entre niveles de contaminación

Agregar datos

```{r}
biom <- read.csv("databases/biom_metales.csv")
posicion_conta <- c("Control",
                     "Media",
                     "Alta")
```

Tillandsia Ba

```{r}
biomTBa <- biom %>%
  filter(Especie %in% c("Tillandsia"),
         Elemento == "Ba")

TBa <- ggplot(biomTBa, aes(x = Unidades.1, fill = factor(Contaminación, levels = posicion_contam))) + 
  geom_boxplot(aes(color = factor(Contaminación, 
                                  levels = posicion_conta)),
               alpha = 0.8) +
  theme(legend.position = "none") +
  labs(x = "Bario (Ba)", y = "Tillandsia recurvata") + 
  coord_flip() + 
  scale_fill_manual(values = c("Control" = "blue", 
                               "Media" = "darkorange",
                               "Alta" = "red"), 
                    name = "Contaminación") + 
  scale_color_manual(values = c("blue","darkorange","red"),
                    name = "Contaminación") +
  theme_light()

TBa
```

Tillandsia Cu

```{r}
biomTCu <- biom %>%
  filter(Especie %in% c("Tillandsia"),
         Elemento == "Cu")

TCu <- ggplot(biomTCu, aes(x = Unidades.1, fill = factor(Contaminación, levels = posicion_contam))) + 
  geom_boxplot(aes(color = factor(Contaminación, 
                                  levels = posicion_conta)),
               alpha = 0.8) +
  theme(legend.position = "none") +
  labs(x = "Cobre (Cu)", y = "Tillandsia recurvata") + 
  coord_flip() + 
  scale_fill_manual(values = c("Control" = "blue", 
                               "Media" = "darkorange",
                               "Alta" = "red"), 
                    name = "Contaminación") + 
  scale_color_manual(values = c("blue","darkorange","red"),
                    name = "Contaminación") +
  theme_light()

TCu
```

Tillandsia Cr

```{r}
biomTCr <- biom %>%
  filter(Especie %in% c("Tillandsia"),
         Elemento == "Cr")

TCr <- ggplot(biomTCr, aes(x = Unidades.1, fill = factor(Contaminación, levels = posicion_contam))) + 
  geom_boxplot(aes(color = factor(Contaminación, 
                                  levels = posicion_conta)),
               alpha = 0.8) +
  theme(legend.position = "none") +
  labs(x = "Cromo (Cr)", y = "Tillandsia recurvata") + 
  coord_flip() + 
  scale_fill_manual(values = c("Control" = "blue", 
                               "Media" = "darkorange",
                               "Alta" = "red"), 
                    name = "Contaminación") + 
  scale_color_manual(values = c("blue","darkorange","red"),
                    name = "Contaminación") +
  theme_light()

TCr
```
```{r}
composicionT <- plot_grid(TBa, TCu, TCr, labels = "AUTO", ncol = 3)
ggsave ("plots/biomon_metalxspp.png", composicionT, width = 17, height = 4, units = "in", dpi = 300)
```

Pleopeltis Ba

```{r}
biomPBa <- biom %>%
  filter(Especie %in% c("Pleopeltis"),
         Elemento == "Ba")
  
PBa <- ggplot(biomPBa, aes(x = Unidades.1, 
                           fill = factor(Contaminación, 
                                         levels = posicion_contam))) + 
  geom_boxplot(aes(color = factor(Contaminación, 
                                  levels = posicion_conta)),
               alpha = 0.8) +
  theme(legend.position = "none") +
  labs(x = "Bario (Ba)", y = "Pleopeltis macrocarpa") + 
  coord_flip() + 
  scale_fill_manual(values = c("Control" = "blue", 
                               "Media" = "darkorange",
                               "Alta" = "red"), 
                    name = "Contaminación") + 
  scale_color_manual(values = c("blue","darkorange","red"),
                    name = "Contaminación") +
  theme_light()

PBa
```

Pleopeltis Cu

```{r}
biomPCu <- biom %>%
  filter(Especie %in% c("Pleopeltis"),
         Elemento == "Cu")
  
PCu <- ggplot(biomPCu, aes(x = Unidades.1, 
                           fill = factor(Contaminación, 
                                         levels = posicion_contam))) + 
  geom_boxplot(aes(color = factor(Contaminación, 
                                  levels = posicion_conta)),
               alpha = 0.8) +
  theme(legend.position = "none") +
  labs(x = "Cromo (Cu)", y = "Pleopeltis macrocarpa") + 
  coord_flip() + 
  scale_fill_manual(values = c("Control" = "blue", 
                               "Media" = "darkorange",
                               "Alta" = "red"), 
                    name = "Contaminación") + 
  scale_color_manual(values = c("blue","darkorange","red"),
                    name = "Contaminación") +
  theme_light()

PCu
```
```{r}
composicionP <- plot_grid(PBa, PCu, labels = "AUTO", ncol = 2)
ggsave ("plots/biomon_metalxPl.png", composicionP, width = 12, height = 4, units = "in", dpi = 300)
```


Rhipsalis Ba

```{r}
biomRBa <- biom %>%
  filter(Especie %in% c("Rhipsalis"),
         Elemento == "Ba")

RBa <- ggplot(biomRBa, aes(x = Unidades.1, 
                           fill = factor(Contaminación, 
                                         levels = posicion_contam))) + 
 geom_boxplot(aes(color = factor(Contaminación, 
                                  levels = posicion_conta)),
               alpha = 0.8) +
  theme(legend.position = "none") +
  labs(x = "Bario (Ba)", y = "Rhipsalis baccifera") + 
  coord_flip() + 
  scale_fill_manual(values = c("Control" = "blue", 
                               "Media" = "darkorange",
                               "Alta" = "red"), 
                    name = "Contaminación") + 
  scale_color_manual(values = c("blue","darkorange","red"),
                    name = "Contaminación") +
  theme_light()

RBa
```
Rhipsalis Cu

```{r}
biomRCu <- biom %>%
  filter(Especie %in% c("Rhipsalis"),
         Elemento == "Cu")

RCu <- ggplot(biomRCu, aes(x = Unidades.1, 
                           fill = factor(Contaminación, 
                                         levels = posicion_contam))) + 
 geom_boxplot(aes(color = factor(Contaminación, 
                                  levels = posicion_conta)),
               alpha = 0.8) +
  theme(legend.position = "none") +
  labs(x = "Cobre (Cu)", y = "Rhipsalis baccifera") + 
  coord_flip() + 
  scale_fill_manual(values = c("Control" = "blue", 
                               "Media" = "darkorange",
                               "Alta" = "red"), 
                    name = "Contaminación") + 
  scale_color_manual(values = c("blue","darkorange","red"),
                    name = "Contaminación") +
  theme_light()

RCu
```

```{r}
composicionR <- plot_grid(RBa, RCu, labels = "AUTO", nrow = 1)
ggsave ("plots/biomon_metalxRi.png", composicionR, width = 12, height = 4, units = "in", dpi = 300)
```

### END ###
